【裁判字號】    95,訴,1220
【裁判日期】    950606
【裁判案由】    毒品危害防制條例
【裁判全文】
臺灣臺中地方法院刑事判決              95年度訴字第1220號
公  訴  人  臺灣臺中地方法院檢察署檢察官
被      告  甲○○  28歲民.
                    （現因另案於臺灣臺中女子監獄執行中）
上列被告因違反毒品危害防制條例案件，經檢察官提起公訴（95
年度毒偵字第1075號），被告於本院準備程序中為認罪之陳述，
經本院合議庭裁定由受命法官獨任改行簡式審判程序審理，判決
如下：
    主    文
甲○○連續施用第一級毒品，處有期徒刑拾月。扣案之海洛因
包（合計毛重壹點柒肆公克）沒收銷燬之；扣案之杓子陸支、分
裝袋壹包、研磨機壹台、電子秤壹台均沒收。
    犯罪事實
一、甲○○曾因施用毒品案件，經依本院88年度毒聲字第7416號
    裁定送勒戒處所進行觀察、勒戒後，認無繼續施用毒品傾向
    ，由臺灣臺中地方法院檢察署檢察官於民國89年1月5日以88
    年度毒偵字第2846號為不起訴處分確定；又因施用毒品案件
    ，經本院以89年度毒聲字第2505號裁定送勒戒處所進行觀察
    勒戒，認有繼續施用毒品傾向，再經本院以89年度毒聲字第
    4781號裁定令入戒治處所施以強制戒治，於89年09月16日進
    入臺灣臺中女子監獄戒治所接受強制戒治，嗣因執行成效良
    好，經本院90年度毒聲字第388號裁定停止強制戒治，所餘
    戒治期間並付保護管束，於90年02月23日停止戒治釋放出所
    ，於90年8月6日強制戒治期滿。
二、甲○○仍不知徹底戒絕，於前開強制戒治執行完畢釋放後 5
    年內，竟基於施用第一級毒品海洛因之概括犯意，自93年06
    、07月間起至95年02月12日16時許止，在臺中市○○區○○
    路2段12之15巷20號9樓其租屋處，以將少許海洛因摻入香菸
    內，點火燃燒使之產生煙霧後，加以吸食之方式，連續非法
    施用第一級毒品海洛因，約每天2、3次。嗣於95年02月12日
    19 時10分許，在臺中縣大安鄉○○○路202號，為警查獲，
    並扣得甲○○所有之海洛因3 包（合計毛重1.74公克）及其
    所有供施用毒品使用之杓子6支、分裝袋1包、研磨機1 台、
    電子秤1台等物（另有扣得甲○○所有之安非他命1包（毛重
    0.44公克）、吸食器2組、行動電話1支等物）。
三、案經彰化縣警察局二林分局報告臺灣臺中地方法院檢察署檢
    察官偵查起訴。
    理    由
一、訊據被告甲○○，對於前揭時地，連續施用第一級毒品海洛
    因多次等情，業於本院中坦認屬實，且被告於獲案時所採集
    之尿液，經送驗結果，亦呈現嗎啡陽性反應，此有詮昕科技
    股份有限公司濫用藥物尿液檢驗報告1 份、彰化縣衛生局煙
    毒尿液檢驗成績書1 份在卷可稽，並有查獲現場照片10張在
    卷可稽，復有扣案之海洛因3包、杓子6支、分裝袋1 包、研
    磨機1台、電子秤1台等物為證，而扣案之海洛因3 包，經以
    煙毒品檢驗試劑初步檢驗結果，呈嗎啡、海洛因反應，此有
    彰化縣警察局二林分局查獲涉嫌違反毒品危害防制條例之毒
    品初步鑑驗報告單1 份在卷為憑，被告自白供述與現有事證
    相符，應堪置信。按觀察、勒戒或強制戒治執行完畢釋放後
    ，5 年內再犯毒品危害防制條例第10條之罪者，檢察官應依
    法追訴，毒品危害防制條例第23條第2 項定有明文。被告因
    施用毒品案件，經本院以89年度毒聲字第2505號裁定送勒戒
    處所進行觀察勒戒，認有繼續施用毒品傾向，再經本院以89
    年度毒聲字第4781號裁定令入戒治處所施以強制戒治，於89
    年09月16日進入臺灣臺中女子監獄戒治所接受強制戒治，嗣
    因執行成效良好，經本院90年度毒聲字第388號裁定停止強
    制戒治，所餘戒治期間並付保護管束，於90年02月23日停止
    戒治釋放出所，於90年8月6日強制戒治期滿等情，此有臺灣
    高等法院被告前案紀錄表1份在卷可按，則被告於前開強制
    戒治執行完畢釋放後，5年內再犯本件施用毒品之犯行，依
    現行毒品危害防制條例第23條第2項之規定，應予依法追訴
    。本件事證已臻明確，被告犯行，洵堪認定。
二、按海洛因係屬毒品危害防制條例所定之第一級毒品，不得非
    法施用。核被告所為，係犯毒品危害防制條例第10條第1 項
    之施用第一級毒品罪。被告為供施用而持有第一級毒品海洛
    因之低度行為，應為施用第一級毒品海洛因之高度行為所吸
    收，不另論處。又被告連續施用第一級毒品海洛因之犯行，
    其時間緊接，手段同一，所觸犯犯罪構成要件相同之罪名，
    顯係基於概括犯意而為之，為連續犯之裁判上一罪關係，應
    依刑法第56條之規定，論以一罪，並加重其刑。爰審酌被告
    前因施用毒品之犯行，經歷觀察勒戒、強制戒治之機會，仍
    無法戒除施用毒品之惡習，5 年內，猶故態復萌，再次施用
    毒品，無視於毒品對於自身健康之嚴重傷害及國家對於杜絕
    毒品犯罪之禁令，惟因施用毒品本身係屬自戕行為，對於社
    會所產生之潛在危害性尚屬輕微，且被告犯罪後業經坦承犯
    行，尚知悔悟，態度良好，本院考量被告施用毒品海洛因之
    時間將近2年，參酌公訴人具體求處有期徒刑1年之刑度等一
    切情狀，量處如主文所示之刑，以示懲儆。
三、扣案之海洛因3 包（合計毛重1.74公克），係屬毒品危害防
    制條例第2條第2項第1 款所規範之第一級毒品，不問屬於被
    告與否，爰依毒品危害防制條例第18條第1 項前段，併予諭
    知沒收銷燬之。又扣案之杓子6支、分裝袋1包、研磨機1 台
    、電子秤1 台等物，係屬被告所有供施用毒品所用之物，業
    據被告供述屬實，爰依刑法第38條第1項第2款之規定，併予
    諭知沒收。至於扣案之吸食器2 組，係被告所有供施用毒品
    安非他命所用之物，而扣案之行動電話1 支，亦係被告所有
    供平日通信聯絡使用，業據被告供述屬實，前開物品均與本
    案無關，自無從諭知沒收，附此敘明。
據上論斷，應依刑事訴訟法第273條之1 第1項、第299條第1項前
段，毒品危害防制條例第10條第1項、第18條第1項前段，刑法第
11條、第56條、第38條第1項第2款，判決如主文。
中    華    民    國    95    年    6     月    6     日
                  刑事第五庭    法  官  巫淑芳
上開正本證明與原本無異。
如不服本判決，應於送達後10日內向本院提出上訴狀（須附繕本
），上訴於臺灣高等法院臺中分院。
                                書記官  王麗麗
中    華    民    國    95    年    6     月    6     日
附錄論罪科刑法條：
毒品危害防制條例第10條：
施用第一級毒品者，處6月以上5年以下有期徒刑。
施用第二級毒品者，處3年以下有期徒刑。


司法院資訊處製作；財團法人民間司法改革基金會備份。
